# 参与定增的保底收益会计处理

提问人：1234511 时间：2019-01-17 11:34:37
陈版主您好，请教：公司通过资管计划参与上市公司定增，假如上市公司控股股东提供担保定增收益年化收益率不低于 10%，而且保本， 3 年到期（包括禁售期和可减持时间），年末在可供出售核算这项投资，按照资管计划的净值确认其他综合收益（亏损），但对保底收益和成本部分这块是否确认一项金融资产，做可供核算，将目前的成本损失和保底收益作为损益变动确认

回答人：chenyiwei
定增股票本身作为可供出售金融资产核算，其公允价值变动计入其他综合收益。同时对上市公司大股东提供的保底收益承诺确认一项卖出期权，这属于以公允价值计量且其变动计入当期损益的金融资产。

提问人：1234511 时间：2019-01-17 20:10:01
谢谢您的回复。再请教下，这种协议计算最终的收益是否达到保底 10% 收益，前期返给投资者的款项不论是分红还是固定收益等均作为成本回收，剩余部分作为收益来计算。如果初始投资成本是 5000 万，期末亏损 200 万，但大股东通过资管计划分给现金收益 300 万，期末分录是否可以这样处理：
借：可供出售金融资产-公允价值变动 -200 万
贷：其他综合收益 -200万
借：交易性金融资产 700 （5000*10%+200）
贷：公允价值变动损益 700
借：银行存款 300 万
贷：可供出售金融资产-成本 300 万
借：交易性金融资产 -300万
贷：公允价值变动损益 -300万
而不计入当期投资收益？

回答人：chenyiwei
为何原先估计补偿 700 万元，和实际补偿款 300 万元差异较大？